【裁判字號】    92,竹小,193
【裁判日期】    920829
【裁判案由】    損害賠償
【裁判全文】
臺灣新竹地方法院民事判決  九十二年度竹小字第一九三號
    原      告  甲○○
    被      告  臺灣新竹地方法院
    法定代理人  吳昭瑩
    被      告  盧玉潤
右當事人間損害賠償事件，本院判決如左：
    主    文
原告之訴駁回。
訴訟費用新台幣捌拾肆元由原告負擔。
    事實及理由
一、原告起訴主張：本院竹東簡易庭九十二年度竹東簡字第四十號撤銷鑑價程序事件
    中，原告曾繳交裁判費新台幣（下同）四十元，被告乙○○○○復於案件審理中
    ，以裁定命原告補繳第一審裁判費四千四百五十五元，對此裁定並不得抗告，故
    原告如數繳納。然依民事訴訟費用法第十六條第一項之規定，民事非因財產權而
    起訴者，徵收裁判費銀元四十元，前開訴訟之訴訟標的「撤銷鑑價程序」為非財
    產權事件，即應徵收銀元四十元之裁判費，詎料被告乙○○○○認前開訴訟之訴
    訟標的「撤銷鑑價程序」為財產權，並依該鑑價標的物之鑑價數額計算前開訴訟
    之裁判費，其認事用法顯有違誤，使原告受有溢繳裁判費之損害，並聲明：被告
    等應退還原告新台幣肆仟肆佰伍拾伍元第一審裁判費。
二、按原告之訴，依其所訴之事實，在法律上顯無理由者，法院得不經言詞辯論，逕
    以判決駁回之，民事訴訟法第二百四十九條第二項定有明文。
三、次按，法院受理民事訴訟事件，係依據民事訴訟費用法徵收裁判費，與一般私法
    關係之民事糾紛不同，原告對於本院竹東簡易庭九十二年度竹東簡字第四十號事
    件九十二年四月十七日所為核定訴訟標的之價額，及命原告補繳裁判費之裁定，
    固不得抗告（九十二年九月一日起適用之民事訴訟法第七十七條之一第四項已修
    正為得抗告），惟原告如認為本院竹東簡易庭核定之裁判費有錯誤，仍得向本院
    竹東簡易聲請退還溢收之裁判費，本院為審酌其聲請是否有理由，即得重新檢視
    訴訟標的之核定與裁判費之計算是否正確，並為准駁之裁定（現行民事訴訟法第
    七十七條之二十六已明定應於裁判確定或事件終結後三個月內為之），原告對該
    裁定得為抗告，並非無救濟之途徑，原告捨此不為，而提起民事損害賠償事件，
    並無法律上之請求權依據，本院認為依其所述事實，法律上顯無理由，爰不經言
    詞辯論，逕以判決駁回原告之訴。
四、訴訟費用負擔之依據：民事訴訟法第七十八條。
中      華      民      國    九十二    年      八      月    二十九    日
                                  臺灣新竹地方法院新竹簡易庭
~B法      官  彭洪英
右為正本係照原本作成。
如對本判決上訴，非以違背法令為理由，不得為之，且須於判決送達後二十日內向本
院提出上訴狀（須按他造當事人之人數附繕本）。
~B法院書記官  吳美雲
中      華      民      國    九十二    年      八      月    二十九    日


司法院資訊處製作；財團法人民間司法改革基金會備份。
